【裁判字號】    90,訴,944
【裁判日期】    900824
【裁判案由】    毒品危害防制條例
【裁判全文】
臺灣彰化地方法院刑事判決                            九十年度訴字第九四四號
    公  訴  人  臺灣彰化地方法院檢察署檢察官
    被      告  甲○○
右列被告因違反毒品危害防制條例案件，經檢察官提起公訴（九十年度毒偵緝字第三
三二、三三三號），本院判決如左：
    主      文
甲○○連續施用第一級毒品，累犯，處有期徒刑玖月。
扣案之海洛因包（合計淨重零點貳玖公克），沒收銷燬之；塑膠鏟管壹支、注射針
筒捌支，均沒收。
    事      實
一、甲○○前於民國八十六年間，因違反槍砲彈藥刀械管制條例案件，經法院判處有
    期徒刑四月，如易科罰金以三百元折算一日確定，於八十七年九月十九日服刑期
    滿執行完畢。又因施用毒品案件，經本院裁定送觀察、勒戒後，認無繼續施用毒
    品之傾向，由本院於八十七年七月二十八日，以八十七年度訴字第三九六號為免
    刑判決確定。詎仍不知悔改，竟基於概括犯意，自九十年三月初某日起至同年六
    月十一日止，以將海洛因置於針筒內注射之方式，在彰化縣北斗鎮○○路一帶，
    連續施用第一級毒品海洛因多次。嗣於九十年三月六日十二時四十分許，在彰化
    縣北斗鎮○○里○○路二００巷二十弄九號為警查獲，並當場扣得海洛因三包（
    合計淨重零點二九公克）；及同年三月二十四日下午二時許，在上址為警查獲，
    並當場扣得其所有之注射針筒八支、塑膠鏟管一支等物；及九十年六月十二日下
    午六時許，在彰化縣北斗鎮○○里○○路與東新街口處為警查獲。甲○○經依本
    院九十年度毒聲字第一四一五號裁定送勒戒處所觀察、勒戒後，認有繼續施用毒
    品之傾向。
二、案經彰化縣警察局北斗分局報請台灣彰化地方法院檢察署檢察官偵查起訴。
    理      由
一、右揭事實，業據被告甲○○於偵查及本院審理中坦承不諱，並有海洛因三包（合
    計淨重零點二九公克）、注射針筒八支、塑膠鏟管一支扣案可稽，復有法務部調
    查局鑑定通知書一紙足供參佐。且被告於前揭時地獲案後採集尿液送驗結果，均
    呈嗎啡或鴉片類陽性反應，有彰化縣衛生局煙毒尿液檢驗成績書二紙、長昕生活
    事業股份有限公司新東分公司出具之濫用藥物尿液檢驗報告一紙在卷為憑。又被
    告前因施用毒品案件，經本院裁定送觀察、勒戒後，認無繼續施用毒品之傾向，
    由本院於八十七年七月二十八日，以八十七年度訴字第三九六號為免刑判決確定
    ；復因本件施用第一級毒品海洛因案件，經依本院九十年度毒聲字第一四一五號
    裁定送勒戒處所觀察、勒戒後，認有繼續施用毒品之傾向等情，有臺灣高等法院
    被告全國前案紀錄表、台灣彰化地方法院檢察署刑案資料查註紀錄表、免刑判決
    書、台灣彰化看守所九十年六月二十二日彰所戒字第一八六三號函附之有無繼續
    施用毒品傾向證明書及評估標準紀錄表附卷可按。本案事證已臻明確，被告犯行
    洵堪認定。
二、查被告甲○○前因施用毒品案件，經觀察、勒戒，認無繼續施用毒品之傾向，由
    法院為免刑判決確定後，復於五年內再度施用第一級毒品海洛因，核其所為，係
    犯毒品危害防制條例第十條第一項之施用第一級毒品罪。被告於施用前後持有海
    洛因之低度行為，應為施用之高度行為所吸收，不另論罪。又其多次施用第一級
    毒品犯行，時間緊接，方法相同，觸犯構成要件相同之罪名，顯係基於概括犯意
    反覆為之，應依連續犯之規定論以一罪，並依法加重其刑。查被告前於八十六年
    間，因違反槍砲彈藥刀械管制條例案件，經法院判處有期徒刑四月，如易科罰金
    以三百元折算一日確定，於八十七年九月十九日服刑期滿執行完畢，有卷附臺灣
    高等法院被告全國前案紀錄表、台灣彰化地方法院檢察署刑案資料查註紀錄表足
    參，其受有期徒刑之執行完畢，五年內再犯本件有期徒刑以上之罪，為累犯，應
    依法遞加其刑。爰審酌被告雖經警多次查獲施用毒品犯行，猶執意一再吸食海洛
    因，又於偵查中經發布通緝後始緝獲到案，品行非佳，惟其於偵查及本院審理時
    尚能坦承犯行，犯後態度非無足取，且施用毒品固戕害個人健康至深，然就他人
    權益之侵害仍屬有限，及其犯罪目的、手段、具有國中肄業學歷之智識程度等一
    切情狀，量處如主文所示之刑，以示懲儆。扣案之海洛因三包（合計淨重零點二
    九公克），為毒品危害防制條例第二條第二項第一款所稱之第一級毒品，應依同
    條例第十八條第一項前段之規定，沒收銷燬之；另塑膠鏟管一支係被告所有之物
    ，業經其於警訊中陳述明確，被告嗣於本院審理時否認為其所有，並無所據，不
    足為採，與被告自承為其所有之注射針筒八支，均係供作犯罪所用之物，應依刑
    法第三十八條第一項第二款之規定，宣告沒收。
據上論斷，應依刑事訴訟法第二百九十九條第一項前段，毒品危害防制條例第十條第
一項、第十八條第一項前段，刑法第十一條前段、第五十六條、第四十七條、第三十
八條第一項第二款，判決如主文。
本案經檢察官吳怡盈到庭執行職務。
中      華      民      國      九十    年     八      月    二十四     日
                                臺灣彰化地方法院刑事第三庭
                                    法      官  高  文  崇
右正本證明與原本無異。
如不服本判決，應於判決送達後十日內向本院提出上訴狀（須附繕本）。
                                    法院書記官  謝  志  鑫
中      華      民      國      九十    年     八      月    二十七     日
毒品危害防制條例第十條：
施用第一級毒品者，處六月以上五年以下有期徒刑。
施用第二級毒品者，處三年以下有期徒刑。


司法院資訊處製作；財團法人民間司法改革基金會備份。
